臺灣高等法院民事裁定
                                      111年度抗字第66號
抗  告  人  李宥姍  


上列抗告人因與相對人臺灣銀行股份有限公司間請求債權不存在
等事件，對於中華民國110年11月8日臺灣新北地方法院110年度
訴字第2234號裁定，提起抗告，本院裁定如下：
    主  文
抗告駁回。
抗告費用由抗告人負擔。
    理  由
一、抗告意旨略以：原法院在駁回伊訴訟救助聲請之裁定尚未確
    定前，即裁定命伊補繳裁判費，有違民事訴訟法第109條之1
    規定，顯有違誤，為此提起本件抗告，請求廢棄原裁定等語
    。
二、按訴訟標的之價額，由法院核定。核定訴訟標的之價額，以
    起訴時之交易價額為準；無交易價額者，以原告就訴訟標的
    所有之利益為準。以一訴主張數項標的者，其價額合併計算
    之。但所主張之數項標的互相競合或應為選擇者，其訴訟標
    的價額，應依其中價額最高者定之。民事訴訟法第77條之1
    第1項、第2項、第77條之2第1項分別定有明文。
三、經查：
  ㈠本件抗告人起訴聲明為：⒈確認相對人所持臺灣板橋地方法院
    92年度民辰執字第1967號債權憑證（下稱系爭債權憑證）所
    載對抗告人之債權請求權不存在。⒉臺灣新北地方法院109年
    度司執字第79634號清償債務強制執行事件，對抗告人所有
    中華郵政股份有限公司板橋後埔郵局、第一商業銀行股份有
    限公司板橋分公司之存款所為之執行程序，應予撤銷（臺灣
    臺北地方法院110年度訴字第4912號卷第7頁）。抗告人上開
    請求目的均在確認系爭債權憑證之債權債務關係不存在，核
    其訴訟目的一致，不超出終局標的範圍，應認抗告人上開請
    求均係具有同一目的而互相競合，揆諸首揭規定與說明，原
    裁定核定本件訴訟標的價額為系爭債權憑證金額899萬9,140
    元（參本院卷第21頁），核無不合，抗告人對此訴訟標的價
    額亦未有爭執，抗告意旨認此部分裁定應予廢棄，自無理由
    。又命補繳裁判費之裁定，為法院於訴訟程序進行中所為之
    裁定，依民事訴訟法第483條規定，不得抗告，原裁定本於
    上開核定之訴訟標的價額，限期命抗告人補繳應繳納之第一
    審裁判費部分，依法不得抗告。抗告人就此部分併提起抗告
    ，自非合法。
  ㈡抗告人雖主張原裁定違反民事訴訟法第109條之1規定云云。
    惟按駁回訴訟救助聲請之裁定確定前，第一審法院不得以原
    告未繳納裁判費為由駁回其訴，民事訴訟法第109條之1固定
    有明文。然原裁定並非以抗告人未繳納裁判費為由駁回抗告
    人之訴訟，抗告人上開主張，亦乏所據。
四、據上論結，本件抗告一部為不合法，一部為無理由，爰裁定
    如主文。　
中　　華　　民　　國　　111 　年　　1 　　月　　18　　日
                   民事第二庭
                        審判長法  官  陳容正
                              法  官  紀文惠
                              法  官  劉素如
正本係照原本作成。
命補裁判費部分，不得再抗告。
核定訴訟標的價額部分，本案訴訟標的價額逾新臺幣150萬元時
，對本裁定除以適用法規顯有錯誤為理由外，不得再抗告。如提
起再抗告，應於收受送達後10日內委任律師為代理人向本院提出
再抗告狀。並繳納再抗告費新臺幣１千元。　
中　　華　　民　　國　　111 　年　　1 　　月　　18　　日
　　　　　　　　　　　　　    書記官  林宗勳